Inventaris van het archief van de Onderwijsraad, (1919) 1939-1985 (1986)
Nationaal Archief, Den Haag
- Onderwijsraad in pleno, B
  - Nota "Naar een structuur voor de ontwikkeling en vernieuwing van het primair en secundair onderwijs", met concepten en commentaren op de uitvoering, 1974-1977; 105-111; 1 pak en 5 omslagen
    - Reacties op de discussienota door een aantal scholen 1976, 108
    - Samenvatting van de antwoorden op de vragen van een aantal scholen naar aanleiding van de discussienota door de Onderwijsraad 1976, 109
    - "Reacties op de Contourennota, registerdeel", aangeboden door het ministerie 1977, 110
    - Reactie op de ''Vervolgnota op de Contourennota van een toekomstig onderwijsbestel (CN-2)'' 1977, 111
  - Het instellen van een gezamenlijke Commissie Bibliotheekwerk, 1976; 112; 1 omslag
  - Memorandum "Het functioneren van de Onderwijsraad", met bijlagen, 1976-1978; 113; 1 omslag
  - KB van 21 december 1978 tot wijziging van het KB van 12 juni 1968 tot verdeling van de Onderwijsraad in afdelingen, met bijlagen, 1977-1978; 114; 1 omslag
  - Correspondentie met de minister inzake de openbaarheid van het centraal onderwijsoverleg, met als bijlage de notitie Onderwijsraad- Coördinatie Overleg Onderzoek (OR-COO), 1979; 115; 1 omslag
  - Het adviseren over de nota "Schets van een beleid voor emancipatie in onderwijs en wetenschappelijk onderzoek", inzake de emancipatie van meisjes en vrouwen in en door het onderwijs, met als bijlage de nota, 1979; 116; 1 omslag
  - Het adviseren over een ontwerpbesluit inzake de uitvoering van artikel 11 en 14 van de Wet van 25 maart 1978 (Stb. 225) houdende de instelling van een Onderwijsplanbureau, 1979; 117; 1 omslag
  - Het adviseren over een voorontwerp van de Wet inzake de medezeggenschap in het onderwijs, 1979-1980; 118; 1 omslag
  - Het adviseren over het project arbeidservaringsleren, 1979-1981; 119; 1 omslag
    5.063-0028-01 Onderwijsraad
  - Wijziging van het reglement van orde van de Onderwijsraad, 1981; 120; 1
  - Het adviseren over BOVO-projecten inzake de aansluiting tussen het Basisonderwijs en het Voortgezet Onderwijs, 1981-1982; 121; 1 omslag
- Onderwijsraad per afdeling, C
  - Basisonderwijs, C.1
    - Afdeling Vormend Lager Onderwijs en Bewaarschoolonderwijs1939-1969, C.1.1
      - Het adviseren over het toepassen van de artikelen 89 en 90 van de Lager Onderwijswet en het vervallen van artikel LXIV van de Wet van 16 februari 1923, 1920-1927; 122; 1 omslag
      - Het adviseren over de invoering van onderwijs in de Friese taal op scholen voor Lager Onderwijs in Friesland alsmede de opname van de Friese taal- en letterkunde in het Academisch Statuut, 1931-1957; 123; 1 omslag
        5.055-0336-01 Onderwijsraad
      - Het adviseren over de wijziging van het KB van 28 augustus 1934 inzake de toelatingsleeftijd tot de eerste klas van scholen voor Lager Onderwijs, 1932-1935; 124; 1 omslag
      - Het adviseren over de wijziging van KB van 13 december 1920 inzake de leeftijd van toelating tot een hoger leerjaar dan het eerste voor scholen voor het Lager Onderwijs, 1934; 125; 1 omslag
      - Het adviseren over het wijzigen van het KB van 13 december 1920 inzake de vermindering van het aantal kweekscholen, 1934-1936; 126; 1 omslag
      - Het adviseren over de wijziging van de Wet op het Lager Onderwijs van 1920 inzake de invoering van een vierjarige kweekschool, 1937; 127; 1 omslag
      - Het adviseren over het herzien van het KB van 24 oktober 1938 (Stb. 374) betreffende de oudercommissies en ouderraden, 1937-1938; 128; 1 omslag
      - Het adviseren over het KB van 29 december 1938 inzake de wijziging van het KB van 31 december 1920 betreffende leer- en hulpmiddelen, 1937-1939; 129; 1 omslag
      - Rapport "De bijbel op de openbare school" opgesteld door de commissie inzake godsdienst, kerk en staat in opdracht van het ministerie, 1940; 130; 1 omslag
        5.999-0002-01 Onderwijsraad
      - Het adviseren over de wijziging van het KB van 10 september 1923 inzake het afleggen van het examen voor de akte van bekwaamheid als hoofdonderwijzer in twee delen, 1940; 131; 1 omslag
      - Het adviseren over een ontwerp van de Wet op het Lager Onderwijs van 1920, 1941-1962; 132-136; 5 omslagen
        - 1941, 132
        - 1947, 133
        - 1956, 134
        - 1956-1957, 135
        - 1962, 136
      - Het adviseren over het Besluit van de Secretarissen-generaal van de Departementen van Opvoeding, Wetenschap en Cultuurbescherming en van Binnenlandse Zaken over de wijziging van het Besluit 1 van 25 maart 1941 inzake enige maatregelen op het gebied van het Lager Onderwijs, 1942; 137; 1 omslag
      - Het adviseren over de wijziging van de KB's van 23 augustus 1933 (Stb. 455 en 456) en 10 september 1923 (Stb. 434) inzake de regelen, eindexamenregelingen en de voorwaarden voor het verlenen van een Rijksbijdrage aan kweekscholen, 1945; 138; 1 omslag
      - Het adviseren over een ontwerp van het Besluit tot verlenging van de geldigheidsduur van een met gunstig gevolg afgelegd gedeelte van het hoofdakte-examen, 1946, 1952-1955; 139; 1 omslag
      - Het adviseren over een voorontwerp van de Wet op het Kleuteronderwijs van 1955, 1949-1955; 140; 1 pak
      - Het adviseren over de voorbereiding van regels ter vaststelling van de bekostiging, 1951; 141; 1 omslag
        5.064-0428-01 Onderwijsraad
      - Het adviseren over het AMvB ter uitvoering van de artikelen 6,7,9,11, 13 en 37 en een ontwerp van de Wet tot wijziging van de Kweekschoolwet inzake enkele technische wijzigingen in deze wet, 1952-1953, 1955-1957; 142; 1 pak
      - Het adviseren over de instelling van spoedcursussen voor de opleiding tot onderwijzeres, 1954; 143; 1 stuk
        5.069A-0040-01 Onderwijsraad
      - Het adviseren over de ontwerpprogramma's voor het examen ter verkrijging van de akten van bekwaamheid voor het geven van Lager Onderwijs in de vakken handenarbeid en handtekenen, 1954; 144; 1 omslag
        5.069A-0103-01 Onderwijsraad
      - Het adviseren over de regeling van de examens voor het verkrijgen van de akten van bekwaamheid tot het geven van Lager Onderwijs in de vakken nuttige en vrouwelijke handwerken, 1954; 145; 1 omslag
      - Het adviseren over het KB van 7 juli 1955 (Stb. 306), houdende de wijziging van de Kweekschoolwet inzake de vergoeding van salarissen, exploitatiekosten en kapitaalsuitgaven van bijzondere kweekscholen, 1954-1955; 146; 1 omslag
      - Het adviseren over het KB van 13 september 1955 (Stb. 421) inzake een tijdelijke regeling voor de beloning van onderwijzers belast met het toezicht op en de leiding over de praktische oefening van leerlingen van kweekscholen, 1955-1956; 147; 1 omslag
      - Het adviseren over de instelling van een lagere akte natuurwetenschappen, 1955; 148; 1 omslag
      - Het adviseren over een ontwerp van het Besluit tot regeling van het examen ter verkrijging van de akte van bekwaamheid voor het geven van Lager Onderwijs in het vak wiskunde, 1955; 149; 1 omslag
      - Het adviseren over de ontwerpbesluiten tot wijziging van de KB's van 25 april 1951 (Stb. 137 en 138) en 15 augustus 1951 (Stb. 373 en 374) inzake de opleiding van onderwijzers, 1955; 150; 1 omslag
      - Het adviseren over het derde concept van een Kweekscholenplan inzake de spreiding van kweekscholen, 1955; 151; 1 omslag
      - Het adviseren over een achttal ontwerpbesluiten inzake de regeling van de examens ter verkrijging van de akte van bekwaamheid voor het geven van Lager Onderwijs in één van de vakken lichamelijke oefening, Franse taal, Duitse taal, Engelse taal, Friese taal, handelskennis, handenarbeid, tekenen, huishoudkunde, nuttige handwerken voor meisjes en vrouwelijke handwerken, 1955; 152; 1 omslag
      - Het adviseren over de ontwerpbesluiten tot regeling van de kweekschooleindexamens en onderwijzersstaatsexamens, 1955; 153; 1 omslag
        5.062-0241-01 Onderwijsraad
      - Het adviseren over een ontwerp van het Besluit tot regeling van de examens ter verkrijging van de akten van bekwaamheid voor het geven van Lager Onderwijs in het vak landbouwkunde of tuinbouwkunde, 1956; 154; 1 omslag
      - Het adviseren over een ontwerp van het Besluit tot regeling van het staatsexamen ter verkrijging van de akte van bekwaamheid als volledig bevoegd onderwijzer, 1957-1958; 155; 1 omslag
      - Het adviseren over de wijziging van het KB van 17 maart 1951 (Stb. 78) inzake het vervroegd toelaten van buitenlandse leerlingen tot scholen voor Gewoon Lager Onderwijs, 1958; 156; 1 omslag
      - Het adviseren over de wijziging van de een viertal KB's van 5 februari 1960 (Stb. 50, 51, 52 en 53) inzake het verkrijgen van een akte van bekwaamheid tot het geven van Lager Onderwijs in één van de vakken Franse, Duitse, Engelse en Spaanse taal, wiskunde lichamelijke oefening en handelskennis, 157; 1 omslag
      - Het adviseren over het aantal lessen dat in de aan kweekscholen verbonden C-cursussen wordt gegeven, 1960; 158; 1 omslag
      - Het adviseren over het leesklinisch onderwijs voor het Christelijk Buitengewoon Onderwijs, 1961-1963; 159; 1 omslag
        5.052-0013-01 Onderwijsraad
      - Het adviseren over een experiment van een dertiental kweekscholen inzake het verkrijgen van meer differentiatiemogelijkheden in de eerste leerkring, 1962; 160; 1 omslag
      - Het adviseren over het KB van 27 april 1964 (Stb. 130), houdende de wijziging van het Kweekschooleindexamenbesluit van 6 september 1955 (Stb. 1955) inzake de vakken die worden geëxamineerd, 1963-1964; 161; 1 omslag
      - Het adviseren over een ontwerp van het Besluit inzake de wijziging van het examenprogramma ter verkrijging van de akte van bekwaamheid voor het geven van Lager Onderwijs in het vak handelskennis, 1965; 162; 1 omslag
      - Het adviseren over de toepassing van artikel 103a van de Wet op het Kleuteronderwijs inzake de gelijkstelling van akten en getuigschriften op het gebied van kleuteronderwijs, uitgereikt vanaf 1 januari 1956 in Suriname en de Nederlandse Antillen, met de akte van bekwaamheid als kleuterleidster zoals bedoeld in artikel 101 van deze wet, 1965; 163; 1 omslag
        5.064-0097-01 Onderwijsraad
      - Het adviseren over het KB van 1 juli 1966 (Stb. 272) inzake de wijziging van artikel 8 van het Kweekschoolbesluit van 1953 (Stb. 546), 164; 1 omslag
      - Het adviseren over het KB van 29 maart 1968 (Stb. 172) inzake voorschriften voor het ten behoeve van de toelating tot het Voortgezet Onderwijs te maken rapport door het hoofd van een school voor Gewoon Lager Onderwijs, 1967; 165; 1 omslag
      - Het adviseren over het KB van 7 februari 1968 (Stb. 49) houdende de wijziging van het Kweekschooleindexamenbesluit van 1955 (Stb. 409) inzake de beperking van het schriftelijke examen tot het vak Nederlandse taal- en letterkunde en de driedeling van het mondeling examen, 1967-1968; 166; 1 omslag
      - Het adviseren over het Besluit opleiding onderwijzers (KB van 5 juli 1968, Stb. 358) inzake voorschriften voor deze opleiding, 1967-1968; 167; 1 omslag
    - Afdeling voor het Kleuteronderwijs en het Basisonderwijs1969-1978, 1978-1985, C.1.2
      - Het adviseren over de toepassing van artikel 81 van de Wet op het Kleuteronderwijs inzake de gelijkstelling van akten en getuigschriften op het gebied van kleuteronderwijs, uitgereikt tussen 1 januari 1956 en 25 november 1975 in Suriname en de Nederlandse Antillen, met de akte van bekwaamheid als kleuterleidster zoals bedoeld in artikel 101 van deze wet, 1966-1978; 168; 1 omslag
        5.064-0095-01 Onderwijsraad
      - Het adviseren over de opvang van peuters middels peuterspeelzalen en de minimumleeftijd van toelating tot het Kleuteronderwijs, 1969-1972; 169; 1 omslag
      - Het adviseren over een voorontwerp van de Wet op het Basisonderwijs van 1981, 1970-1979; 170; 1 pak
      - Het adviseren over de wijziging van het Besluit opleiding kleuterleidsters van 1968 (Stb. 359) inzake klassensplitsing en groepsvorming en de verdeling van de examenstof over het schoolonderzoek en het schriftelijk examen, 1971; 171; 1 omslag
      - Het adviseren over de wijziging van het Besluit opleiding kleuterleidsters van 1968 (Stb. 359) inzake de vermindering van het aantal leraarlessen, 1971; 172; 1 omslag
      - Het adviseren over het verplicht stellen van onderwijs in het vak Fries voor het Basisonderwijs in de provincie Friesland, 1971-1972; 173; 1 omslag
      - Het adviseren over de integratie van kinderen van in Nederland woonachtige buitenlandse werknemers in het Lager Onderwijs, 1971-1972; 174; 1 omslag
      - Het adviseren over het project Engels in het Basisonderwijs, met als bijlage het rapport "Project Engels in het Basisonderwijs", opgesteld door de Stichting voor Onderzoek voor het Onderwijs, 1972, 1972-1973; 175; 1 pak
      - Het adviseren over een concept werkplan van de school- advies en begeleidingsdienst Oostelijk Groningen, met stellingen van de Onderwijsraad, 1972-1973; 176; omslag
        5.048-0177-01 Onderwijsraad.
      - Het adviseren over een ontwerp van het Besluit houdende nieuwe bepalingen inzake de inrichting van en de toelating tot het LBO en het LAVO en de daarbij behorende nota van toelichting, met bijlagen, 1972-1973; 177; 1 omslag
      - Het adviseren over het contactscholenwerk, 1973; 178-179; 2 omslagen
        - De evaluatie van de toegestane verzoeken om toepassing van artikel 56, tweede lid van de Lageronderwijswet 1920 1971, 178; 1 omslag
        - Verslag van de Commissie Contactscholenwerk inzake de bevindingen van de commissie, met bijlagen 1972-1973, 179; 1 omslag
      - Het adviseren over het KB van 18 december 1973 (Stb. 666), houdende de wijziging van het Besluit opleiding kleuterleidsters van 1968 (Stb. 359) inzake de vermindering van het aantal leraarlessen, 180; 1 omslag
      - Het adviseren over het KB van 15 oktober 1976, houdende de wijziging van het Bouwbesluit kleuteronderwijs van 1957 (Stb. 361), 1976-1977; 181; 1 omslag
      - Het adviseren over de toepassing van artikel 66, vierde lid van de Wet op het Kleuteronderwijs inzake een tweetal geschillen tussen de inspecteur van het Kleuteronderwijs en het bevoegd gezag over een schema van werkzaamheden, 1976-1979; 182; 1 omslag
        5.064-0028-01 Onderwijsraad
      - Het adviseren over de wijziging van de Wet op het Lager Onderwijs van 1920 en de Wet op het Voortgezet Onderwijs van 1967 inzake de invoering van het vak Friese taal als een verplicht vak op scholen voor Gewoon Lager Onderwijs in de provincie Friesland, 1977-1978; 183; 1 omslag
      - Agenda's en notulen van het overleg tussen het secretariaat van de Onderwijsraad en de DG Basisonderwijs van de jaren 1977-1982, 184; 1 pak
      - Het adviseren over het KB van 27 oktober 1978 (Stb. 563) tot wijziging van het Besluit staatsexamens kleuterleidsters en hoofdleidsters van 1971 (Stb. 485), 185; 1 omslag
      - Het adviseren over een ontwerp van het Besluit ontheffing Friese taal voor Gewoon Lager Onderwijs inzake het verlenen van een ontheffing van de verplichting Fries op te nemen in het leerplan voor scholen voor Gewoon Lager Onderwijs, 1979; 186; 1 omslag
      - Verslag van het overleg tussen het secretariaat van de Onderwijsraad en het Directoraat-generaal Basisonderwijs van het ministerie op 27 november 1979 inzake de toepassing van de Verruimingswet, 187; 1 omslag
      - Het adviseren over het "Concept beleidskader ontwikkelingsprojecten basisschool 1979", 188; 1 omslag
      - Het adviseren over het "Concept activiteitenplan Buitengewoon onderwijs", met bijlagen, 1979-1980; 189; 1 omslag
      - Het adviseren over het conceptplan "Plan vernieuwingsprojecten en - activiteiten basisonderwijs schooljaar 1980-1981", met bijlagen, 1979-1980; 190; 1 omslag
      - Het adviseren over het invoeren van onderwijs in de eigen taal en cultuur voor Molukse kinderen in het Kleuter- en Basisonderwijs, 1979-1980; 191; 1 omslag
        5.064-0038-01 Onderwijsraad
      - Het adviseren over de conceptbeleidsnotitie "Muziek en primair onderwijs", met bijlagen, 1980; 192; 1 omslag
      - Het adviseren over twee KB's van 22 maart 1982 (Stb. 170 en 171) inzake een nieuwe regeling voor de bekostiging van het vakonderwijs aan scholen voor Gewoon Lager Onderwijs en de wijziging van het Besluit Buitengewoon Onderwijs 1967, met bijlagen waaronder de nota "De opleiding voor onderwijsgevenden in de lichamelijke opvoeding", opgesteld door de Academies voor Lichamelijke Opvoeding- en Overlegraad, 1980, 1980-1981; 193; 1 omslag
      - Het adviseren over het KB van 10 september 1981 inzake de wijziging van het besluit LBO/LAVO (Stb.1973, 167) en het eindexamenbesluit LBO (Stb. 1976, 31), met bijlagen, 194; 1 omslag
      - Het adviseren over het KB van 28 juli 1981 houdende de wijziging van het besluit LBO / LAVO inzake de groepsgrootte van het Individueel Technisch Onderwijs (Stb. 1973,167), alsmede de nota van toelichting, 195; 1 omslag
      - Het verzoek van de staatssecretaris om advies inzake de wijziging van het KB van 7 december 1973 (Stb. 620) en van 14 december 1967 (Stb. 668), betreffende de uitvoering van de Wet op het Voortgezet Onderwijs, met de nota van toelichting, 1981; 196; 1 omslag
      - Het adviseren over de wijziging van de Wet op het Lager Onderwijs van 1920 betreffende het onderwijs in niet-Nederlandse taal en cultuur, 1981-1984; 197; 1 omslag
      - Het adviseren over de wijziging van de Wet op het Lager Onderwijs van 1920 en de Wet op Financiële Verhoudingen van 1960 inzake de overname van uitkeringen uit het Gemeentefonds met betrekking tot het Lager Onderwijs, 1982; 198; 1 omslag
  - Voortgezet onderwijs, C.2
    - Afdeling Algemeen Voorbereidend Hoger en Middelbaar Onderwijs1939-1969, C.2.1
      - Het adviseren over het afnemen van het schriftelijke gedeelte van de examens voor de middelbare taalakten A op drie centrale plaatsen, 1929; 199; 1 omslag
        5.063-0181-01 Onderwijsraad
      - Het adviseren over de toelating van bezitters van het einddiploma HBS-A tot de Indologische studie en het Indisch recht, 1930; 200; 1 omslag
        5.063-0071-01 Onderwijsraad
      - Het adviseren over een ontwerp van het Besluit betreffende het behalen van de bevoegdheid tot het geven van onderwijs in het VHO en MO en een 4-jarige kweekschool, 1941; 201; 1 omslag
      - Het adviseren over het wijzigen van de Wet op het Middelbaar Onderwijs van 2 mei 1863, artikel 57, derde lid, 1941; 202; 1 omslag
      - Het adviseren over de wijziging van de KB's inzake de HBS betreffende de indeling van de lessentabel en het eindexamen, over de jaren 1919-1939, met hiaten, 1945; 203; 1 omslag
      - Het adviseren over de wijziging van de Wet op het Middelbaar Onderwijs van 2 mei 1863, alsmede de Wet op het Hoger Onderwijs van 28 april 1876, betreffende het verlenen van subsidies, 1947-1956; 204; 1 omslag
      - Het adviseren over een ontwerp van de Wet tot regeling van het Voorbereidend Hoger en het Algemeen Vormend Middelbaar Onderwijs van 1 september 1948, 205; 1 omslag
      - Het adviseren over het wijzigen van de reglementen van de eindexamens voor het behalen van de diploma's HBS A en B, betreffende het recht van deskundigen om zelf eindexamens af te nemen en vragen te stellen, 1949; 206; 1 omslag
        5.063-0113-01 Onderwijsraad
      - Het adviseren over de verbetering van het niveau van het onderricht in het vak wiskunde op de A-afdeling van het Gymnasium, 1950; 207; 1 omslag
      - Het adviseren over een ontwerp van de Wet tot regeling van het Algemeen Middelbaar Onderwijs van 16 juni 1952 en de Wet tot regeling van het Voorbereidend Hoger Onderwijs van 16 juni 1952, 1950; 208; 1 pak
      - Het adviseren over de wijziging van het reglement voor de HBS en het Kweekschoolbesluit inzake de vervroeging van de zomervakanties, 1954-1966; 209; 1 omslag
      - Het adviseren over een ontwerp van het Besluit tot vaststelling van het reglement voor de examens ter verkrijging van de akte van bekwaamheid tot het geven van Middelbaar Onderwijs, 1955; 210; 1 omslag
      - Het adviseren over het ontwerp van het Subsidiebesluit ter uitvoering van artikel 45 voor het Bijzonder Middelbaar Onderwijs, 1955; 211; 1 omslag
      - Het adviseren over de invoering van een vijfdaagse schoolweek in het VHMO, met als bijlage 'Advies over de arbeidstijdverkorting', gepubliceerd door de Sociaal-Economische Raad, in opdracht van de Staatssecretaris van Sociale Zaken, 1955-1961; 212; 1 omslag
      - Het adviseren over ontwerpbesluiten van de examenprogramma’s tot het verkrijgen van de middelbare akten, 1956-1958; 213-216; 1 pak en 3 omslagen
        5.063-0205-01 Onderwijsraad
        - Handelswetenschappen en boekhouden 1956, 213
        - Tekenen 1957, 214
        - Plant- en dierkunde 1958, 215
        - Natuur- en scheikunde 1958, 216
      - Het adviseren over het verbinden van een opleiding voor het verkrijgen van een middelbare akte aan de faculteit der letteren en wijsbegeerte van een of meerdere universiteiten waaronder die van Groningen, 1958; 217
        5.055-0511-01 Onderwijsraad
      - Het adviseren over een ontwerp van het Besluit tot regeling van het examen ter verkrijging van een bewijs van pedagogische en didactische voorbereiding, met bijlagen, 1957-1958; 218; 1 omslag
        5.063-0124-01 Onderwijsraad
      - Het adviseren over de toepassing van een aantal artikelen van de Wet op het Middelbaar Onderwijs van 2 mei 1863 alsmede de Wet op het Hoger Onderwijs van 28 april 1876, 1957-1968; 219; 1 pak
      - Het adviseren over een ontwerp van het Besluit tot vaststelling van een examenprogramma ter verkrijging van de middelbare akte lichamelijke oefening, 1958; 220; 1 omslag
      - Het adviseren over de wijziging van de regelingen voor de eindexamens voor de Gymnasia en de HBS A en B, 1960; 221; 1 omslag
      - Het adviseren over de wijziging van de Wet op het Middelbaar Onderwijs van 2 mei 1863 en de Wet op het Hoger Onderwijs van 28 april 1876, betreffende de samenvoeging van klassen, 1960-1961; 222; 1 omslag
      - Het adviseren over de wijziging van de regelingen voor eindexamens voor Gymnasia en HBS A en B voor het tijdvak 1 januari 1963 tot 1 januari 1968, betreffende de wijze van examineren, de duur van het eindexamen en het gebruik van rapportcijfers als eindexamencijfer, 1960-1964; 223; 1 pak
      - Het adviseren over de inrichting van een brugjaar voor MAVO, HAVO en VWO, met bijlagen, 1961; 224; 1 omslag
      - Het adviseren over de wijziging van de duur van het schooleindexamen HBS A in het vak handelswetenschappen, 1962; 225; 1 omslag
      - Het adviseren over de wijziging van 18 januari 1963 van het KB van 17 mei 1962, betreffende de eindexamenregelingen Gymnasia en HBS A en B voor het tijdvak 1 januari 1963 tot 1 januari 1968, 1962-1963; 226; 1 omslag
      - Het adviseren over de toepassing van artikel II van de Wet S74 van 14 februari 1963, ten aanzien van de openbare school voor voortgezet gewoon lager onderwijs te Hoorn, 227; 1 omslag
      - Het adviseren over een ontwerp van de Beschikking tot regeling van de vrijstellingen voor wiskunde en moderne vreemde talen bij de staatsexamens Gymnasium A en B en HBS A en B, 1963; 228; 1 omslag
      - Het adviseren over de wijziging van het KB van 21 juni 1955, houdende voorschriften met betrekking tot het aantal lessen te geven aan de openbare middelbare scholen voor meisjes, 1963-1964; 229; 1 omslag
      - Het adviseren over de verlening van het jus promovendi aan avondlycea, met bijlagen, waaronder "Gegevens dag- en avondscholen Voorbereidend Hoger en Middelbaar Onderwijs", gepubliceerd door het Ministerie van Onderwijs, Kunsten en Wetenschappen, 1963, 1963-1965; 230; 1 pak
      - Het adviseren over de omzetting van (M)ULO en HBS naar nieuwe schooltypen, 1963-1967; 231-247; 6 pakken en 11 omslagen
        - HAVO 1966, 231; pak
        - HAVO 1964, 232; pak
        - HAVO 1965, 233; pak
        - Atheneum 1965, 234; omslag
        - LEAO-MEAO 1965, 235; 1 pak
        - MEAO-HEAO 1965, 236; omslag